臺灣屏東地方法院刑事判決　　　　　　　　　　　　　九十一年度訴字第一三五號
　　公　訴　人　臺灣屏東地方法院檢察署檢察官
　　被　　　告　甲○○
　　指定辯護人　本院公設辯護人乙○○
右列被告因違反毒品危害防制條例案件，經檢察官提起公訴（九十年度偵字第六三一
九號），本院判決如左：
     主  文
甲○○無罪。
     理  由
一、公訴意旨略以：被告甲○○明知第一級毒品海洛因，不得非法轉讓，竟基於無償
    轉讓毒品之概括犯意，自民國（下同）九十年九月間某日起至同年十月二日晚間
    六時三十分許止，在其位於屏東縣萬巒鄉○○路七一巷一０號住處內，無償提供
    第一級毒品海洛因數次予丙○○施用，嗣於同年十月二日晚間六時三十分許，為
    警在上址查獲，因認被告涉有毒品危害防制條例第八條第一項轉讓第一級毒品罪
    嫌云云。
二、按犯罪事實應依證據認定之，無證據不得推定其犯罪事實，不能證明被告犯罪者
    ，應諭知無罪之判決，刑事訴訟法第一百五十四條、第三百零一條第一項分別定
    有明文。又犯罪事實之認定，應憑真實之證據，倘證據是否真實尚欠明確，自難
    以擬制推測之方法，為其判斷之基礎。且認定犯罪事實之證據係指足以認定被告
    確有犯罪行為之積極證據資料而言，該項證據自須適合於被告犯罪事實之認定，
    始得採為斷罪資料。故刑事訴訟上之證明資料，無論其為直接或間接證據，均須
    達於通常一般人均不致有所懷疑，而得確信其為真實之程度，始得據為有罪之認
    定，若關於被告是否犯罪之證明未能達此程度，而有合理懷疑之存在，致使無從
    形成有罪之確信，根據罪證有疑，利於被告之證據法則，即不得據為不利被告之
    認定（最高法院五十三年臺上字第六五六號、二十九年上字第三一０五號、七十
    六年度臺上字第四九八六號及三十二年上字第六七號判例參照）。次按毒品危害
    防制條例第八條第一項轉讓第一級毒品罪，乃以行為人有將毒品所有權轉讓予受
    讓人所有為其主觀要件，苟行為人主觀上欠缺將毒品所有權移轉之意，縱其確有
    將毒品交付予他人之行為，要難認其已該當此項罪名之構成要件，而遽論以該項
    之罪，此觀該項規定自明。
三、公訴人認被告涉有轉讓毒品罪嫌，無非係以證人丙○○之指述為其主要依據。然
    經訊之被告甲○○，於本院審理時堅決否認有何轉讓毒品情事，辯稱略以：伊未
    曾轉讓海洛因予丙○○等語。經查，被告曾交付海洛因予證人即其女友辜淑敏一
    情，固據證人辜淑敏於本院調查時證述甚詳，惟證人同時亦證稱被告係自九十年
    九月初與其開始同居後，始有上述行為等語，則參以被告及證人於本院調查時均
    自承二人於同居期間內有共同出資購買毒品之行為等情，足認斯時被告與證人互
    屬同財共居之關係，因而被告與證人間就一般財產或係海洛因等違禁物，無論係
    為何者所出資購買，均有於購得後，即與彼此共享所有權之意，是被告交付海洛
    因予證人之際，衡情主觀上僅存有使之移轉占有之意，尚無移轉所有權之意，被
    告所為自難謂該當於轉讓第一級毒品罪之構成要件，故被告否認有何轉讓毒品犯
    行一語，應堪信實，此外，復查無其他積極證據足認被告有公訴意旨所指轉讓毒
    品之犯行，揆諸前揭法條及判例意旨，即應為有利於被告之認定，為其無罪之諭
    知。
據上論斷，應依刑事訴訟法第三百零一條第一項，判決如主文。
本案經檢察官郭俊男到庭執行職務。
中      華      民國      九十一      年      四      月    八    日
                                      臺灣屏東地方法院刑事第一庭
                                          法  官  潘正屏
                                          法  官  楊中琪
                                          法  官  林世民
右正本證明與原本無異。
如不服本判決應於收受本判決後送達後十日內向本院提出上訴書狀，其未敘述上訴理
由者，並得於提起上訴後十日內向本院補提理由書狀（均須按他造當事人之人數附繕
本 ）「切勿逕送上級法院」
                                         書記官  薛慧茹
中      華      民      國     九十一      年      四      月    八    日
